臺灣屏東地方法院民事裁定
111年度司繼字第497號
聲  明  人  陳侲叡  

            陳品秀  

            陳亮妤  

            陳宥廷  

上 列二 人
法定代理人  陳侲叡  

            徐子晴  

聲  明  人  陳柏彣  

            陳昭安  

            陳美華  

            陳王麗嬌

上列聲明人聲明拋棄繼承事件，除就聲明人陳侲叡、陳品秀之部
分准予備查外，就聲明人陳亮妤、陳宥廷、陳柏彣、陳王麗嬌、
陳昭安、陳美華之部分爰裁定如下：
    主  文
聲明駁回。
程序費用新臺幣1,000元由聲明人負擔。
    理  由
一、按繼承人得拋棄其繼承權；遺產繼承人，除配偶外，依左列
    順序定之：直系血親卑親屬。父母。兄弟姊妹。祖父母；前
    條所定第1 順序之繼承人，以親等近者為先；第1138條所定
    第一順序之繼承人，有於繼承開始前死亡或喪失繼承權者，
    由其直系血親卑親屬代位繼承其應繼分；第1138條所定第一
    順序之繼承人中有拋棄繼承權者，其應繼分歸屬於其他同為
    繼承之人；第一順序之繼承人，其親等近者均拋棄繼承權時
    ，由次親等之直系血親卑親屬繼承，民法第1174條第1 項、
    第1138條、第1139條、第1140條、第1176條第1 項、第5 項
    分別定有明文。是向法院聲明拋棄繼承權之前提，必須聲明
    人於聲明時業已取得繼承權，倘聲明人並未取得繼承權，當
    不得向法院聲明拋棄繼承，自不待言。
二、本件聲明意旨略以：聲明人等為被繼承人陳嘉佑（男，民國
    00年0 月00日生，身分證統一編號：Z000000000號，生前最
    後住所：屏東縣○○鄉○○路00○0 號）之繼承人，被繼承人於1
    11 年3 月13日死亡，聲明人等自願拋棄繼承權，爰依法向
    本院聲明拋棄繼承權，請准予備查等語。
三、經查，本件聲明人等主張渠等為被繼承人陳嘉佑之繼承人，
    有被繼承人除戶戶籍謄本、繼承系統表、聲明人等之戶籍謄
    本附卷可稽。又本件聲明人陳侲叡、陳品秀為被繼承人之子
    女，渠等為第一順位親等在前之繼承人，渠等聲明拋棄繼承
    於法並無不合，應准予備查，合先敘明。惟查，聲明人陳亮
    妤、陳宥廷、陳柏彣為被繼承人之孫子女; 聲明人陳王麗嬌
    為被繼承人之母親; 聲明人陳昭安、陳美華則為被繼承人之
    兄弟姊妹，然被繼承人尚有其他子輩繼承人即陳勇晨未向本
    院聲明拋棄繼承，此有本院職權調取案件查詢清單、戶籍資
    料附卷可參。揆諸首揭規定，被繼承人既尚有上開親等在前
    之子輩繼承人陳勇晨未聲明拋棄繼承，則聲明人陳亮妤、陳
    宥廷、陳柏彣、陳王麗嬌、陳昭安、陳美華等既為繼承順位
    在後之繼承人，依法尚未取得繼承權，是渠等向本院聲明拋
    棄繼承，於法即有未合，應予駁回。
四、依家事事件法第97條、非訟事件法第21條第1 項前段，裁定
    如主文。
五、如不服本裁定，應於送達後10日內向本院提出抗告狀，並繳
    納抗告費新臺幣1,000 元。
中　　華　　民　　國　　111 　年　　6 　　月　 16 　　日
　　　　　　　　　家事庭司法事務官　謝昆達